【裁判字號】    97,訴,5003
【裁判日期】    971226
【裁判案由】    毒品危害防制條例
【裁判全文】
臺灣板橋地方法院刑事判決              97年度訴字第5003號
公  訴  人  臺灣板橋地方法院檢察署檢察官
被      告  甲○○
上列被告因違反毒品危害防制條例案件，經檢察官提起公訴（九
十七年度毒偵字第八三○八號），被告就被訴事實為有罪陳述，
本院改行簡式審判程序審理，判決如下：
    主  文
甲○○施用第一級毒品，處有期徒刑柒月，扣案之第一級毒品海
洛因（驗餘淨重零點柒公克），沒收銷燬之，毒品外包裝袋個
、葡萄糖壹小包（毛重壹點伍公克）、分裝袋柒個、電子磅秤
壹個，均沒收之；又施用第二級毒品，處有期徒刑肆月。應執行
有期徒刑拾月，扣案之第一級毒品海洛因（驗餘淨重零點柒公克
），沒收銷燬之，毒品外包裝袋個、葡萄糖壹小包（毛重壹點
伍公克）、分裝袋柒個、電子磅秤壹個，均沒收之。
    事  實
一、甲○○前因違反毒品危害防制條例案件，經依本院裁定送觀
    察、勒戒後，因認有繼續施用毒品之傾向，再依本院裁定令
    入戒治處所施以強制戒治，於民國九十七年八月十八日執行
    完畢，經臺灣板橋地方法院檢察署檢察官以九十七年度戒毒
    偵字第四七七號為不起訴處分確定。猶不知悔改，復基於施
    用第一級毒品海洛因及第二級毒品甲基安非他命之犯意，於
    九十七年十月一日下午某時許，在臺北縣土城市○○路七十
    九號住處，以將海洛因置入香煙內吸食方式，施用毒品海洛
    因一次；另於同日下午某時許，在同上住處，以將甲基安非
    他命置入玻璃球內吸食煙霧方式，施用毒品甲基安非他命一
    次。嗣於同日下午十一時四十分許，在臺北縣板橋市○○路
    與忠孝路口為警查獲，並扣得海洛因三包（共驗餘淨重○．
    七公克）、葡萄糖一小包（毛重一．三五公克）、分裝袋七
    個、電子磅秤一個等物。
二、案經臺北縣政府警察局移送臺灣板橋地方法院檢察署檢察官
    偵查起訴，本院改行簡式審判程序審理。
    理  由
一、訊據被告甲○○對於在上揭時、地施用海洛因、甲基安非他
    命之犯行均坦承不諱。被告為警查獲後所採之尿液，分別以
    ＥＩＡ酵素免疫分析法初驗、ＧＣ／ＭＳ氣相層析質譜儀法
    確認複驗後均呈安非他命類、鴉片類之陽性反應，此有卷附
    九十七年十月二十二日臺灣檢驗科技股份有限公司濫用藥物
    檢驗報告一紙（見偵查卷第八十八頁）足稽，扣案之粉末三
    包，經鑑定結果，檢出海洛因成分，毒品驗餘淨重○．七公
    克，此有法務部調查局濫用藥物實驗室九十七年十月二十日
    調科壹字第○九七二三○四○○五○號鑑定書一紙可查（見
    同上卷附第八十九頁）。被告曾因違反毒品危害防制條例案
    件，經依本院裁定送觀察、勒戒後，因認有繼續施用毒品之
    傾向，再依本院裁定令入戒治處所施以強制戒治，於九十七
    年八月十八日執行完畢，經臺灣板橋地方法院檢察署檢察官
    以九十七年度戒毒偵字第四七七號為不起訴處分確定，被告
    於強制戒治執行完畢釋放後之五年內，再犯本件施用毒品罪
    ，於毒品危害防制條例第二十三條第二項有關起訴之規定相
    合，此有臺灣高等法院被告前案紀錄表、臺灣高等法院在監
    在押全國紀錄表附卷可按。其出於自由意志之自白與事實相
    符，事證明確，犯行堪以認定，應依法論科。
二、被告於上揭強制戒治執行完畢釋放後，五年內犯本件施用毒
    品之犯行，核其施用第一級毒品海洛因，所為係犯毒品危害
    防制條例第十條第一項之施用第一級毒品罪；被告施用第二
    級毒品甲基安非他命，所為係犯同條例第十條第二項之施用
    第二級毒品罪。其施用前後非法持有海洛因、甲基安非他命
    之行為，為施用毒品之當然手段，應為施用毒品之行為所吸
    收，均不另論罪。被告所犯上揭施用第一級毒品、第二級毒
    品罪，犯意各別，行為互殊，應予分論併罰。爰審酌被告屢
    次施用毒品而不思悔改，品行不端，意志力薄弱，其施用毒
    品經強制戒治後，仍無法斷絕施用毒品惡習，若非將其處以
    較長之刑期，與社會上毒品來源隔離，使其能深自反省，斷
    絕與毒品之接觸，不足以改正施用毒品惡習，並懲所犯及被
    告犯罪後對於施用毒品之犯行，已經坦承，態度良好等一切
    情狀，分別量處如主文所示之刑，以資懲儆，並定其應執行
    之刑。末查，扣案施用所餘之海洛因（驗餘淨重○．七公克
    ），為查獲之毒品，不問屬於犯人與否，應依毒品危害防制
    條例第十八條第一項前段之規定，沒收銷燬之；扣案之毒品
    外包裝袋三個、葡萄糖一小包（毛重一．三五公克）、分裝
    袋七個、電子磅秤一個，則係被告所有供施用海洛因所用之
    物，業據被告於本院審理時供承在卷，爰依刑法第三十八條
    第一項第二款之規定，沒收之。至於扣案現金新臺幣三萬二
    千五百元，被告於檢察官偵查中供稱係伊母親要伊交房租之
    用，復查無積極證據可資證明與本案施用毒品犯行相涉，爰
    不為沒收之諭知，附此敘明。
據上論斷，應依刑事訴訟法第二百七十三條之一第一項、第二百
九十九條第一項前段，毒品危害防制條例第十條第一項、第二項
、第十八條第一項前段，刑法第十一條前段、第五十一條第五款
、第三十八條第一項第二款，判決如主文。
本案經檢察官林珮菁到庭執行職務。
中    華    民    國    97    年    12    月    26    日
                      臺灣板橋地方法院刑事第四庭
                            法  官  王綽光
以上正本證明與原本無異
如不服本判決應於收受送達後十日內向本院提出上訴書狀，並應
敘述上訴理由; 其未敘述上訴理由者，應於上訴期間屆滿後二十
日內向本院補提理由書（均需按他造當事人之人數附繕本，切勿
逕送上級法院）
                            書記官  許清秋
中    華    民    國    97    年    12    月    29    日
附錄本案論罪科刑法條全文：
毒品危害防制條例第10條
施用第一級毒品者，處 6 月以上 5 年以下有期徒刑。
施用第二級毒品者，處 3 年以下有期徒刑。


司法院資訊處製作；財團法人民間司法改革基金會備份。
